臺灣高等法院臺南分院刑事判決　　　　96年度上訴字第1142號
上　訴　人
即　被　告　丙○○
　　　　　　　　　　　7號
選任辯護人　王正明　律師
上　訴　人
即　被　告　甲○○
指定辯護人　本院公設辯護人　乙○○
上列上訴人因違反槍砲彈藥刀械管制條例案件，不服臺灣嘉義地
方法院96年度訴字第325號中華民國96年8月31日第一審判決（起
訴案號：臺灣嘉義地方法院檢察署96年度偵字第1339號），提起
上訴，本院判決如下：
    主  文
上訴駁回。
    事  實
一、緣於民國95年3、4月間，廖俊賢（由原審法院另案審理）受
    友人賴聰敏所託，代為保管賴聰敏藏置於嘉義縣中埔鄉○○
    ○道路旁鐵皮屋，由仿BERETTA廠84型、M9型及92FS型半自
    動手槍製造之槍枝換裝土造金屬槍管而成具有殺傷力之改造
    手槍3枝（槍枝管制編號分別為：0000000000、0000000000
    、0000000000），及土造子彈54顆，未經許可而寄藏上開槍
    彈。丙○○、甲○○均明知未經主管機關許可，不得持有具
    殺傷力之手槍、子彈，惟因廖俊賢向丙○○借貸，經丙○○
    要求須提供物品以為擔保，廖俊賢遂：（一）於96年1月初
    某日，交付槍枝管制編號為0000000000號之改造手槍及土造
    子彈50顆予丙○○（其中2顆經鑑定認不具殺傷力）；丙○
    ○於收受後，即持該改造手槍及子彈前往甲○○位於嘉義市
    ○○路102號5樓之住處（下稱「德安路住處」），央求甲○
    ○共同尋覓地點藏放，甲○○遂基於與丙○○共同持有槍彈
    之犯意聯絡，在丙○○之提議下，與其一同前往嘉義縣民雄
    鄉頂崙村崙仔頂之玄明宮（下稱「玄明宮」），將該槍彈藏
    放於玄明宮之香爐旁；（二）96年1月中旬某日，廖俊賢復
    將槍枝管制編號為0000000000號之改造手槍及土造子彈4顆
    （經鑑定認均具殺傷力）交予丙○○，丙○○隨即持上開槍
    彈前往甲○○之德安路住處，於告知甲○○後，將上開槍彈
    放置於甲○○德安路住處1樓「假日護膚中心」後方房間內
    之電腦櫃中；（三）間隔2、3日後，廖俊賢又將槍枝管制編
    號為0000000000號之改造手槍交予丙○○，惟廖俊賢嗣後藉
    故將該槍取回，並將該槍藏置於嘉義縣中埔鄉吳鳳橋下。嗣
    於96年2月6日，為警循線查獲，並於丙○○、甲○○之先後
    帶領下，在德安路住處1樓起出槍枝管制編號0000000000之
    改造手槍以及土造子彈4顆，並於玄明宮香爐旁起出槍枝管
    制編號為0000000000之改造手槍以及土造子彈50顆；復因丙
    ○○供陳槍枝管制編號0000000000號之改造手槍已由廖俊賢
    取回，而為警循線於廖俊賢之帶領下，在嘉義縣中埔鄉吳鳳
    橋下，起出上開改造手槍，因而查悉上情。
二、案經嘉義縣警察局竹崎分局報請臺灣嘉義地方法院檢察署檢
    察官偵查起訴。
    理  由
壹、關於證據能力方面：
    按被告以外之人於審判外之陳述，經當事人於審判程序同意
    作為證據，法院審酌該言詞陳述或書面陳述作成時之情況，
    認為適當者，亦得為證據。當事人、代理人或辯護人於法院
    調查證據時，知有刑事訴訟法第一百五十九條第一項不得為
    證據之情形，而未於言詞辯論終結前聲明異議，視為有前項
    之同意，刑事訴訟法第一百五十九條之五定有明文。查被告
    丙○○、甲○○對於相互間於警詢中之陳述、其他證人廖俊
    賢、鍾東謀、張祺旺等人於警詢中或偵查中之陳述，為審判
    外之陳述而屬傳聞證據、被告及公訴人於偵、審中提出及偵
    、審中所調取函查之各項具傳聞性質之證據資料：1.搜索扣
    押筆錄（聲搜207號卷）。2.通訊監察書、通聯調閱查詢單
    、監聽譯文（聲搜207號卷）。3.現場勘查照片8幀（警卷第
    13-15頁）。4.嘉義縣警局槍枝初步檢視報告表（警卷第16-
    20頁）。5.嘉義地檢署96年3月6日勘驗筆錄【丙○○及甲○
    ○96年2月6日警詢錄音帶譯文】（偵查卷第50-56頁】。6.
    原審96年7月16日甲○○96年2月6日警詢錄音帶勘驗筆錄（
    原審卷第115頁）。7.內政部警政署刑事警察局民國96年3月
    1日刑鑑字第0960024423號槍彈鑑定書（偵查卷第44-46頁）
    。8.內政部警政署刑事警察局民國96年3月5日刑鑑字第0960
    024421號槍彈鑑定書（偵查卷第57-61頁）。9.96年2月14日
    廖俊賢指認之甲○○照片（偵查卷第30-31頁）。10.96年3月
    15日偵查庭證人庭呈廖俊賢照片（偵查卷第68頁）。11.扣案
    證物【改造手槍2把、改造子彈38顆、彈殼16個】。公訴人
    、被告丙○○、甲○○於本院審判程序中對於前述證人於警
    詢及偵查中之證述及其他相關具傳聞性質之證據資料之證據
    能力，均沒有意見，且迄於言詞辯論終結前亦未聲明異議。
    本院審酌上開證人於警詢、偵查中在檢察官面前陳述及各項
    證據資料作成之情況，核無違法取證或其他瑕疪，且為證明
    本件犯罪事實所必要之重要關係事項，認為以之作為證據為
    適當，上開證人於警詢、偵查中所為審判外之陳述及其他相
    關證據資料，自得採為證據。
貳、實體方面：
一、前開事實，業據被告丙○○、甲○○於原審及本院審理時坦
    承不諱（見原審卷第180至181頁、第197、200頁，本院卷第
    37頁、第51頁），且有證人廖俊賢於偵查中之證述（見偵卷
    第24至29頁），證人即查獲本案之竹崎分局員警張祺旺、鍾
    東謀於偵查及原審審理中之證述（見偵卷第63至64頁、原審
    卷第137至151頁），以及查獲現場照片8張（見警卷第12至1
    5頁）在卷可佐。此外並有槍枝管制編號分別為0000000000
    、0000000000、0000000000之改造手槍3枝，以及子彈54顆
    扣案可憑（槍枝管制編號0000000000號之改造手槍係另案扣
    押於廖俊賢涉嫌違反槍砲彈藥刀械管制條例案）；其中：（
    一）槍枝管制編號為0000000000號之改造手槍，係由仿BERE
    TTA廠M9型半自動手槍製造之槍枝換裝土造金屬槍管而成之
    改造手槍，機械性能良好，可擊發適用子彈，認具殺傷力，
    土造子彈50顆經採樣16顆試射，1顆雖可擊發但不具動能，1
    顆無法擊發，其餘均可擊發，認具殺傷力；以上有內政部警
    政署96年3月5日刑鑑字第0960024421號槍彈鑑定書在卷足稽
    （見偵卷第57至61頁）；（二）槍枝管制編號為0000000000
    號之改造手槍，係由仿BERETTA廠84型半自動手槍製造之槍
    枝換裝土造金屬槍管而成之改造手槍，經檢視欠缺抓子鉤，
    惟不影響槍枝擊發功能，仍可擊發適用子彈，認具殺傷力，
    土造子彈4顆，經採樣1顆試射，可擊發，認具殺傷力，有同
    上鑑定書在卷可憑；（三）槍枝管制編號為0000000000號之
    改造手槍，則係由仿BERETTA廠92FS型半自動手槍製造之槍
    枝換裝土造金屬槍管而成之改造手槍，機械性能良好，可擊
    發適用子彈，認具殺傷力，亦有內政部警政署96年3月1日刑
    鑑字第0960024423號槍彈鑑定書在卷可憑（見偵卷第44至46
    頁）。綜上事證，堪認被告二人之自白均與事實相符，本件
    事證明確，被告二人之犯行均堪認定，應予依法論科。
二、論罪科刑：
(一)槍砲彈藥刀械管制條例所稱「持有」，係指為自己占有槍砲
    、子彈，置於自己實力支配下之意；所謂「寄藏」，係指受
    寄他人之槍砲、子彈，為之隱藏而言；若槍彈係由他人交付
    作為借款之擔保物，其既因借貸而質押於犯罪行為人處，犯
    罪行為人即非受他人委託而為之隱藏，而係為自己占有之意
    而持有槍彈，應論以持有手槍、子彈之罪（最高法院93年度
    台上字第4352號判決意旨參照）。是核被告丙○○、甲○○
    上揭犯罪事實欄（一）、（二）所為，均係犯槍砲彈藥刀械
    管制條例第8條第4項之未經許可持有可發射子彈具殺傷力之
    改造手槍，以及未經許可持有具殺傷力之子彈罪，渠等上開
    所為，均係以一行為同時持有改造手槍及子彈，而觸犯構成
    要件不同之罪，為想像競合犯，均應從一重論以槍砲彈藥刀
    械管制條例第8條第4項之未經許可持有可發射子彈具殺傷力
    之改造手槍二罪；被告丙○○上揭犯罪事實欄（三）所為，
    則係犯槍砲彈藥刀械管制條例第8條第4項之未經許可持有可
    發射子彈具殺傷力之改造手槍罪。被告丙○○所犯上開三罪
    ，以及被告甲○○所犯上開二罪，均犯意各別、行為互異，
    故均應予以分論併罰。被告二人之辯護人於原審及被告丙○
    ○之辯護人於本院審理時雖均主張：本件被告二人持有上述
    槍彈，係屬接續行為，並非數罪併罰；惟按，接續犯係基於
    單一之犯意，以單一行為之數個舉動，接續進行同一犯罪，
    即數行為於同時同地或密切接近之時地實施，侵害同一之法
    益，各行為之獨立性極為薄弱，依一般社會健全觀念，在時
    間差距上，難以強行分開，在刑法評價上，以視為數個舉動
    之接續施行，合為包括之一行為予以評價，較為合理，始屬
    接續犯，而為包括之一罪（最高法院86年度台上字第3295號
    判例、91年度台非字第295號判決意旨參照）；就本件而言
    ，廖俊賢係分別於96年1月初、同年1月中旬，以及再過2、3
    日後，分三次交付犯罪事實欄所載槍彈予被告丙○○，其間
    間隔半月或數日，難認時間密接；且被告丙○○曾於警詢中
    自承：「因為他（指廖俊賢）跟我說他缺錢，需要本錢做生
    意，因此我分三次拿錢給他，一共借他十幾萬元，每次借錢
    給他，他就拿一把手槍連同子彈放在我這邊抵押，以取得我
    對他的信任。」（見警卷第4頁），足認被告丙○○並非基
    於單一之犯意持有本案三批槍彈；另就被告甲○○而言，其
    係於被告丙○○自廖俊賢處取得第一、二批槍彈後，始先後
    經由被告丙○○之告知而知悉有該等槍彈，並與被告丙○○
    共同尋覓地點藏放而持有之，更難認其自始即基於單一之犯
    意持有第一、二批槍彈；故辯護人主張被告二人數次所為應
    屬接續犯，尚無足採。又被告二人就犯罪（一）、（二）部
    分，有犯意聯絡及行為分擔，均應論以共同正犯。
(二)被告二人及其辯護人於原審另主張：渠等係自首，得依槍砲
    彈藥刀械管制條例第18條第1項減輕或免除其刑；惟查，本
    件係因廖俊賢前曾涉嫌違反槍砲彈藥刀械管制條例，員警依
    嘉義地方法院檢察署檢察官核發之通訊監察書監察廖俊賢之
    電話時，發現其與被告丙○○之通聯內容提及手槍，遂以被
    告丙○○涉有違反槍砲彈藥刀械管制條例之罪嫌，而向原審
    法院聲請核發搜索票，並於96年2月6日至被告丙○○位於嘉
    義縣水上鄉寬士村13鄰崎子頭28之157號之住處搜索，因在
    上開住處未查扣到槍彈，被告丙○○供陳係將槍彈放置於住
    在嘉義市○區○○路102號之友人「阿諒」（即被告甲○○
    ）處，員警遂在丙○○之帶領下赴甲○○德安街住處，並在
    被告甲○○、丙○○二人之帶領下起出第一、二批槍彈；以
    上有證人即本案承辦員警張祺旺、鍾東謀於原審審理中之證
    詞（見原審卷第136至151頁），以及臺灣嘉義地方法院96年
    度聲搜字第207號卷附偵查報告、通訊監察書、監察譯文表
    、搜索票在卷可稽；堪認被告二人均係在有偵查犯罪職權之
    員警知悉渠等涉有本案犯嫌後，始坦承犯行並帶同員警起出
    槍彈，顯不合於槍砲彈藥刀械管制條例第18條第1項所定自
    首之要件，而不得據以減輕刑責。被告丙○○另於原審主張
    ：其於偵查、審理中自白，並供述全部槍彈之來源及去向，
    應得依同上條文第4項減輕或免除其刑；經查，槍砲彈藥刀
    械管制條例第18條第4項前段係規定：「犯本條例之罪，於
    偵查或審判中自白，並供述全部槍砲、彈藥、刀械之來源及
    去向，因而查獲或因而防止重大危害治安事件之發生者，減
    輕或免除其刑。」該條文既謂「並」供述全部槍砲、彈藥、
    刀械之來源「及」「去向」，自係指已將槍械、彈藥移轉與
    他人持有之情形而言，不包括仍為自己持有之情形在內，亦
    即若槍枝尚未移轉他人持有，即無「去向」可言（最高法院
    93年度台上字第596號判決、93年度台上字第4223號判決、9
    4年度台上字第6036號判決意旨參照）；而本件被告丙○○
    、甲○○二人所持有之第一、二批槍彈，迄至警方查獲時，
    均仍在渠等之共同持有中，顯與前引條文需供述槍彈去向之
    要件不符，尚不得據以減輕或免除其刑；至於被告丙○○所
    持有槍枝管制編號0000000000號之改造手槍（即上揭犯罪事
    實（三）部分），在警方查獲前已由廖俊賢取回，亦即已移
    轉予廖俊賢持有，而被告丙○○曾於96年2月6日警詢中自白
    稱：廖俊賢曾拿3把槍作為抵押，事後他說有找到買主，先
    拿一把手槍回去賣（見警卷第3頁），警方進而在廖俊賢之
    帶領下，於96年2月7日16時30分許，在嘉義縣中埔鄉八掌溪
    吳鳳橋下找到上開改造手槍，有廖俊賢於警詢中之供述（見
    偵卷第42頁），以及證人鍾東謀於原審審理中之證述（見原
    審卷第149頁）在卷足憑；堪認被告丙○○就犯罪事實（三
    ）部分，確於偵查中自白，並供述該枝改造手槍之來源及去
    向，且因而查獲該手槍，是就其此部分之犯行，應依槍砲彈
    藥刀械管制條例第18條第4項前段之規定，減輕其刑。
三、原判決以被告丙○○、甲○○違反槍砲彈藥刀械管制條例犯
    行，罪證明確，因予適用槍砲彈藥刀械管制條例第8條第4項
    、第12條第4項、第18條第4項前段，刑法第11條前段、第28
    條、第55條、第42條第3項前段、第51條第5款、第7款之規
    定，並審酌被告丙○○高職畢業之智識程度，前從事臨時工
    ，與父母親同住之生活狀況，於本件犯行前並無其他犯罪紀
    錄，素行尚可，及其係因借款予廖俊賢而收受上開槍彈作為
    擔保，並未持以犯罪，犯後於偵查及原審審理中均坦承犯罪
    ，態度良好；另審酌被告甲○○國中畢業之智識程度，前擔
    任油漆工，與太太、二名子女同住之生活狀況，於本件犯行
    前未曾因故意犯罪，素行尚可，及其係基於朋友之誼而受被
    告丙○○之託與之共同藏放本件槍彈，涉案程度較輕，惟其
    偵查中否認部分犯行，迄至原審審理中始坦承全部犯罪，態
    度尚可；另考量被告二人持有之槍彈數量不少，對社會所生
    潛在危害非輕等一切情狀，就被告丙○○所犯三罪，以及被
    告甲○○所犯二罪，各量處如附表一、二所示之刑，並分別
    定其應執行之刑為有期徒刑三年八月、三年四月，另均諭知
    罰金易服勞役之折算標準，以示懲儆。並說明扣案槍枝管制
    編號為0000000000號之改造手槍，經鑑定具殺傷力；子彈50
    顆，經採樣16顆試射，尚餘34顆，認具殺傷力。槍枝管制編
    號為0000000000號之改造手槍，經鑑定認具殺傷力；子彈4
    顆，經採樣1顆試射，尚餘3顆，認具殺傷力。槍枝管制編號
    為0000000000號之改造手槍，經鑑定亦認具殺傷力，堪認前
    述槍彈均屬違禁物，不問屬於犯人與否，均應依刑法第38條
    第1項第1款之規定，於被告二人所犯各罪之主刑項下分別宣
    告沒收。又經試射無法擊發而認不具殺傷力之子彈1顆，以
    及經試射原不具殺傷力之子彈所餘彈殼1個、原具殺傷力之
    子彈所餘彈殼15個，均非屬違禁物，不予宣告沒收。
四、本院經核原判決認事用法，均無違誤，量刑亦稱妥適。被告
    二人上訴意旨，均指摘原審量刑過重，依上所述，為無理由
    ，均應予駁回。
據上論結，應依刑事訴訟法第368條，判決如主文。
本案經檢察官劉得鉦到庭執行職務。
中　　華　　民　　國　　96　　年　　12　　月　　4 　　日
                  刑事第六庭  審判長法　官  蔡崇義
                                    法　官  董武全
                                    法　官  曾文欣
以上正本證明與原本無異。
如不服本判決，應於收受本判決後十日內向本院提出上訴書狀。
其未敘述上訴理由者並得於提起上訴後十日內向本院補提理由書
狀（均須按他造當事人之人數附繕本）「切勿逕送上級法院」。
　　　　　　　　　　　　　　　　　　書記官  李育儒
中　　華　　民　　國　　96　　年　　12　　月　　6 　　日
附錄本判決論罪法條：
槍砲彈藥刀械管制條例第8條：
未經許可，製造、販賣或運輸鋼筆槍、瓦斯槍、麻醉槍、獵槍、
空氣槍或第4條第1項第1款所定其他可發射金屬或子彈具有殺傷
力之各式槍砲者，處無期徒刑或5年以上有期徒刑，併科新臺幣1
千萬元以下罰金。
未經許可，轉讓、出租或出借前項所列槍枝者，處5年以上有期
徒刑，併科新臺幣1千萬元以下罰金。
意圖供自己或他人犯罪之用，而犯前二項之罪者，處無期徒刑或
7年以上有期徒刑，併科新臺幣1千萬元以下罰金。
未經許可，持有、寄藏或意圖販賣而陳列第1項所列槍枝者，處3
年以上10年以下有期徒刑，併科新臺幣700萬元以下罰金。
第1項至第3項之未遂犯罰之。
槍砲彈藥刀械管制條例第12條：
未經許可，製造、販賣或運輸子彈者，處1年以上7年以下有期徒
刑，併科新台幣500萬元以下罰金。
未經許可，轉讓、出租或出借子彈者，處6月以上5年以下有期徒
刑，併科新台幣300萬元以下罰金。
意圖供自己或他人犯罪之用，而犯前二項之罪者，處3年以上10
年以下有期徒刑，併科新台幣700萬元以下罰金。
未經許可，持有、寄藏或意圖販賣而陳列子彈者，處5年以下有
期徒刑，併科新台幣300萬元以下罰金。
第1項至第3項之未遂犯罰之。
附表一：被告丙○○所犯罪名及所處之刑一覽表
┌─┬───────┬───────┬───────────┐
│編│   罪    名   │   宣  告  刑 │   應  沒  收  之  物 │
│號│              │              │                      │
├─┼───────┼───────┼───────────┤
│1.│共同未經許可，│有期徒刑3年4月│仿BERETTA廠M9型半自動 │
│  │持有可發射子彈│，併科罰金新台│手槍製造之槍枝換裝土造│
│  │具有殺傷力之改│幣8萬元，罰金 │金屬槍管而成之改造手槍│
│  │造手槍        │如易服勞役，以│1枝（槍枝管制編號：110│
│  │              │新台幣1千元折 │0000000號）、土造子彈 │
│  │              │算1日         │34顆                  │
├─┼───────┼───────┼───────────┤
│2.│共同未經許可，│有期徒刑3年2月│仿BERETTA廠84型半自動 │
│  │持有可發射子彈│，併科罰金新台│手槍製造之槍枝換裝土造│
│  │具有殺傷力之改│幣6萬元，罰金 │金屬槍管而成之改造手槍│
│  │造手槍        │如易服勞役，以│1枝（槍枝管制編號：110│
│  │              │新台幣1千元折 │0000000號）、土造子彈3│
│  │              │算1日         │顆                    │
├─┼───────┼───────┼───────────┤
│3.│未經許可，持有│有期徒刑2年， │仿BERETTA廠92FS型半自 │
│  │可發射子彈具有│併科罰金新台幣│動手槍製造之槍枝換裝土│
│  │殺傷力之改造手│3萬元，罰金如 │造金屬槍管而成之改造手│
│  │槍            │易服勞役，以新│槍1枝（槍枝管制編號：1│
│  │              │台幣1千元折算1│000000000號）         │
│  │              │日            │                      │
└─┴───────┴───────┴───────────┘
 附表二：被告甲○○所犯罪名及所處之刑一覽表
┌─┬───────┬───────┬───────────┐
│編│   罪    名   │   宣  告  刑 │   應  沒  收  之  物 │
│號│              │              │                      │
├─┼───────┼───────┼───────────┤
│1.│共同未經許可，│有期徒刑3年2月│仿BERETTA廠M9型半自動 │
│  │持有可發射子彈│，併科罰金新台│手槍製造之槍枝換裝土造│
│  │具有殺傷力之改│幣8萬元，罰金 │金屬槍管而成之改造手槍│
│  │造手槍        │如易服勞役，以│1枝（槍枝管制編號：110│
│  │              │新台幣1千元折 │0000000號）、土造子彈 │
│  │              │算1日         │34顆                  │
├─┼───────┼───────┼───────────┤
│2.│共同未經許可，│有期徒刑3年1月│仿BERETTA廠84型半自動 │
│  │持有可發射子彈│月，併科罰金新│手槍製造之槍枝換裝土造│
│  │具有殺傷力之改│台幣6萬元，罰 │金屬槍管而成之改造手槍│
│  │造手槍        │金如易服勞役，│1枝（槍枝管制編號：110│
│  │              │以新台幣1千元 │0000000號）、土造子彈3│
│  │              │折算1日       │顆                    │
└─┴───────┴───────┴───────────┘
